# 对《中审众环案例研究》 - 问题 3-1-2 的疑问

提问人：595699395 时间：2023-08-26 21:22:31
《中审众环案例研究》-问题3-1-2中的讨论的问题是，以持有的联营企业股权对另一联营企业增资，对换入的另一联营企业股权投资如何进行计量。
该问题中说到了投资方在增资时点的会计处理，投资方投出长投的账面和公允的差额确认投资收益，但未提到是否涉及顺流交易抵消的问题。
我的理解：一般来说，长期股权投资，并不属于企业合并中对业务的定义，所以投出长投的账面和公允的差额确认投资收益，是要按照顺流交易的原则做抵消的。
但是，如果从权益法是一项单行合并来看，只要穿透到联营企业是一项业务，那长投本身似乎也构成一项类似于业务合并了，是不是就不用按照顺流交易的原则抵消了？
请各位老师指正。

回答人：chenyiwei
2017 年时，证监会会计部曾经发布过一个内部口径，关于联营企业是否构成业务：
2 、被购买方主要资产为联营公司股权等时是否构成业务
被购买方仅持有一项对联营公司投资时，是否构成业务，需要判断其所持有的联营公司本身是否构成业务。如果联营公司本身只持有现金、以公允价值计量的金融资产等，并不构成业务，则被购买方持有的相应长期股权投资也不构成业务；如果联营公司本身构成业务，则被购买方持有的长期股权投资也构成业务。也即，被购买方主要资产为联营公司股权时，对其是否构成业务的判断，应穿透至联营公司层面确定。
可参考该规定判断对联营企业的长期股权投资是否构成业务，能否全额确认其处置损益。但这是一个内部口径，并无对外发布的正式文件，后续证监会会计部在编纂《监管规则适用指引——会计类》时也未将其纳入，故引用时需谨慎。